最高法院刑事判決　　　　　　　一○○年度台上字第三七六號
上　訴　人　卓建杰
選任辯護人　張獻村律師
上列上訴人因違反槍砲彈藥刀械管制條例案件，不服台灣高等法
院中華民國九十八年八月十九日第二審判決（九十八年度上訴字
第二七四九號，起訴案號：台灣台北地方法院檢察署九十七年度
偵字第三八六九號），提起上訴，本院判決如下：
    主  文
上訴駁回。
    理  由
按刑事訴訟法第三百七十七條規定，上訴於第三審法院，非以判
決違背法令為理由，不得為之。是提起第三審上訴，應以原判決
違背法令為理由，係屬法定要件。如果上訴理由書狀並未依據卷
內訴訟資料，具體指摘原判決不適用何種法則或如何適用不當，
或所指摘原判決違法情事，顯與法律規定得為第三審上訴理由之
違法情形，不相適合時，均應認其上訴為違背法律上之程式，予
以駁回。本件原審審理結果，認為上訴人卓建杰違反槍砲彈藥刀
械管制條例案件之犯行明確，因而維持第一審依想像競合犯從一
重論處上訴人未經許可，持有可發射子彈具殺傷力之改造手槍（
累犯）罪刑之判決，駁回上訴人在第二審之上訴，已詳其調查
、取捨證據之結果及憑以認定犯罪事實之心證理由，並就上訴人
否認犯行之供詞及所辯各語認非可採，予以論述。查刑事訴訟法
第一百三十一條之一規定之受搜索人自願性同意搜索，係以執行
人員於執行搜索前應出示證件，查明受搜索人有無同意之權限，
並應將其同意之意旨記載於筆錄，由受搜索人簽名或出具書面表
明同意之旨為程序規範，並以一般意識健全具有是非辨別能力之
人，因搜索人員之出示證件表明身分與來意，均得以理解或意識
到搜索之意思及效果，而有參與該訴訟程序及表達意見之機會，
可以自我決定選擇同意或拒絕，非出於強暴、脅迫、利誘、詐欺
或其他公權力之不當施壓所為之同意為其實質要件。自願性同意
之搜索，不以有「相當理由」為必要；被搜索人之同意是否出於
自願，應依案件之具體情況包括徵求同意之地點、徵求同意之方
式、同意者主觀意識之強弱、教育程度、智商等內、外在一切情
況為綜合判斷，不能單憑多數警察在場或被告受拘禁或執行人員
出示用以搜索其他處所之搜索票，即否定其自願性。本件搜索係
源於警員邵元孝等人原以涉嫌槍砲彈藥刀械管制條例案件為由，
取得對上訴人友人林成祖之搜索票，前往林成祖住處擬執行搜索
，適其搭車外出至上訴人住處，乃跟隨並埋伏在外，嗣於林成祖
離去上訴人住處時即上前壓制，因上訴人亦在場，乃命其一併趴
下，經表明身分、徵得上訴人之同意並當場簽署自願搜索同意書
後，始對其住處進行搜索而扣得本案槍枝、子彈等情，已據原判
決認定明所憑依據甚詳。警員邵元孝雖同時有命上訴人趴下之
舉動，然上訴人前有違反槍砲彈藥刀械管制條例案件經判刑執行
之紀錄，依其智識程度及經驗，自當理解警察徵求同意搜索之意
義及後果，而證人林成祖亦結證稱警員有出示證件給上訴人看等
語，參以警員徵求同意之地點係在戶外，自尚不足以影響上訴人
意思決定之自由。即上訴人於距離搜索日將逾三個月之民國九十
七年四月十八日檢察官訊問時仍坦承：「我有同意他們搜索」等
詞，則原判決認定上訴人係出於自願性同意搜索，自無不合。上
訴意旨仍執陳詞，漫為爭辯其同意搜索非出於自願性、自願搜索
同意書非當場簽立云云，即難謂係適法之第三審上訴理由。又台
北市政府警察局北投分局既已函復第一審法院稱：因所使用之攝
影機故障致硬碟損壞，故未有保存執行搜索現場錄影資料可資提
供等語，而有無錄影並不影響上訴人同意搜索確係出於自願性之
認定，已如前述，自無上訴意旨所指調查證據未盡之違法可言。
上訴人不惟於警詢坦承持有扣案之槍枝、子彈，其於檢察官訊問
時亦復供認不諱，原判決已說明其依據第一審勘驗上訴人警詢錄
音帶，調查詢問人員與被詢問人間之互動情況，憑以推論詢問人
員之詢問並無違法，因認上訴人之警詢陳述具有任意性理由之論
據，核無不合。上訴人仍謂，其警詢陳述不具任意性、不正效力
延續至偵查中云云，自屬無稽。原判決係綜合全案證據資料，尤
其查獲之藏放處係在上訴人住處之浴室天花板上及掀床內，地點
隱密各情，憑為判斷認定犯罪事實，自屬審判職權之適法行使，
所為論述並不違背經驗與論理法則，不容任意指摘。上訴意旨置
原判決所為明白論斷於不顧，仍持已為原判決指駁之陳詞再事爭
辯，或對於事實審法院取捨證據與自由判斷證據證明力之職權行
使，徒以自己之說詞，任意指為違法，或單純為事實上枝節性之
爭辯，要與法律規定得為第三審上訴理由之違法情形，不相適合
。其上訴違背法律上之程式，應予駁回。
據上論結，應依刑事訴訟法第三百九十五條前段，判決如主文。
中    華    民    國  一○○  年    一    月   二十   日
                      最高法院刑事第十一庭
                          審判長法官  賴  忠  星  
                                法官  呂  丹  玉  
                                法官  吳      燦  
                                法官  蔡  名  曜  
                                法官  王  聰  明  
本件正本證明與原本無異
                                      書  記  官  
中    華    民    國  一○○  年    一    月  二十五  日
                                                      K